臺灣高等法院民事裁定                  100年度抗字第809號
抗  告  人  魏清旗
抗告人因與相對人林易麟、鍾陳來好間，抗告人聲明異議事件，
對於中華民國100年4月29日臺灣桃園地方法院100年度事聲字第
59號所為裁定提起抗告，本院裁定如下：
    主  文
抗告駁回。
抗告訴訟費用由抗告人負擔。
    理  由
一、抗告人抗告意旨略以：伊與第三人沈福勝、許金鍊即桃園縣
    中壢市○○段427地號土地之共有人間請求土地所有權移轉
    登記事件，業經原法院99年度重訴字第342號民事判決，經
    伊上訴至本院（本院100年度重上字第317號），即將開庭審
    理，判決結果即可知伊就上開土地有無優先承買權，而伊與
    相對人之本案爭點與上開案件相同，實無須再提起訴訟，浪
    費司法資源之必要，相對人亦另案對伊提起請求損害賠償之
    訴（臺灣臺北地方法院100年度訴字第679號），爰請求原法
    院能准伊暫緩起訴，經原法院司法事務官以99年度司聲字第
    348號處分駁回伊之聲請，伊不服聲明異議，原裁定仍駁回
    伊之異議，為此提起本件抗告等語。
二、按經准為假扣押而本案尚未繫屬者，命假扣押之法院應依債
    務人之聲請，命債權人於一定期間內起訴。關於假扣押之規
    定，於假處分準用之，民事訴訟法第529條第1項、第533條
    前段分別定有明文。又假處分程序僅為保全債權人強制執行
    之請求而設，其所保全之請求爭執，仍有待本案訴訟及早繫
    屬以求確定之，如債權人遲不起訴或與起訴有同一效力之行
    為以求解決，將致債務人產生嚴重損害。
三、經查，抗告人前向原法院聲請對相對人名下桃園縣中壢市○
    ○段427地號土地應有部分不得為讓與、設定抵押、出租及
    其他一切處分行為，經裁定准許，並經假處分執行查封在案
    等情，業經原法院依職權調取原法院99年度裁全字第92號假
    處分卷宗（含執行卷宗）核閱屬實。抗告人經准予假處分後
    ，迄今未對相對人提起本案訴訟，亦有原法院民事紀錄科查
    詢表2紙及台北地院100年4月6日北院木文查字第1000003310
    號函1紙在卷足憑，抗告人異議及抗告意旨，亦均陳明請准
    能暫緩起訴，可知其迄未對相對人提起本案訴訟。是抗告人
    縱有其他案件繫屬本院及臺灣臺北地方法院，經核均非屬抗
    告人對相對人就本件假處分所提起之本案訴訟。原法院據此
    維持司法事務官所為命抗告人限期起訴之裁定，駁回抗告人
    之聲明異議，於法並無違誤，抗告意旨指摘原裁定不當，聲
    明廢棄，為無理由，應予駁回。
據上論結，本件抗告為無理由，依民事訴訟法第495條之1第1項
、第449條第1項、第95條、第78條，裁定如主文
中    華    民    國    100    年    7    月    29    日
                    民事第二十庭
                        審判長法  官  張  蘭
                              法  官  王漢章
                              法  官  黃莉雲
正本係照原本作成。
本裁定除以適用法規顯有錯誤為理由外，不得再抗告。如提起再
抗告，應於收受後10日內委任律師為代理人向本院提出再抗告狀
。並繳納再抗告費新台幣1千元。
中    華    民    國   100    年    8     月    1     日
                              書記官  魏汝萍